# 闲置厂房及土地使用权投资性房地产

提问人：shenliping1209 时间：2013-05-25 07:39:31
甲公司总资产 50 亿，净资产 30 亿，年度营业收入 15 亿，当年 1 、该公司的全资子公司A将以前自用现闲置的部份厂房（某栋楼的其中几间）出租给外部a公司经营用，租金为 100 万/年，合同租期三年； 2 、甲公司将其新建厂区内的其中某处厂房出租给其子公司B，年租金为 90 万元，合同一年一签； 3 、甲公司在其子公司C的一处闲置土地上建造厂房，每年支付给C公司租金 90 万元，合同一年一签，问： 1 ）以上三项是否作为投资性房地产核算? 可否以金额不重大或价值不能充分独立的核算为由不单独作为投资性房地产核算?
(现账务上是对出租部分单独计提折旧并在其他业务支出反应的） 2)若作为投资性房地产核算（成本法），其收益是否应该做为经常性损益，即不影响扣非的净利润？ 3)以上是否将其单独作为投资性房地产列示的利弊？（以成本法核算）现有做法是在固定资产列示，租金收入通过其他业务收入核算，折旧通过其他业务支出核算。

回答人：chenyiwei
回复 shenliping1209 的帖子
确认为投资性房地产，一个很重要的前提是：管理层的持有意图表明该房地产的成本将主要通过未来采用经营租赁方式出租获取租金或者处置的方式收回，而不是主要通过自用获取未来现金流量。
假设本案例中各种情况不考虑重要性原则的影响，则：（如果考虑重要性原则的影响，则基本上均可由于重要性方面的考虑不单独确认为投资性房地产） 1 、要考虑：这部分出租厂房能否单独认定，与该整幢厂房的其他部分显著分隔开；必要时办理房产证分割，为该出租部分单独办理房产证是否不存在实质性的法律障碍；三年期满后是否拟继续用于出租。 2 、除了 1 中的考虑以外，即使在A的个别报表只列报为投资性房地产，但在A的合并报表中，仍应当将其恢复为自用固定资产。 3 、投资性房地产应当是本企业拥有产权的建筑物。由于该土地是C的，A不可能办出该房产的产权，因此A不应当将其确认为投资性房地产。但在合并报表层面，由于将来产权办在C的名下，可以以C的名义对外出售，因此在符合投资性房地产确认的其他条件的前提下，可确认为投资性房地产。 4 、投资性房地产的租金收入属于经常性损益，处置损益属于非经常性损益。

回答人：chenyiwei
回复 shenliping1209 的帖子
1 、帐务上资产价值可单独计量是确认投资性房地产的必要条件，但不是全部条件。投资性房地产应当在必要时可以单独出售。
2 、由于房屋的使用年限很长，如果仅仅 3 年时间内的现金流是通过出租方式收取，期满后又转为自用，则其绝大部分现金流还是来源于自用，不符合投资性房地产的实质。因此需要具备在更长时间内用于出租的明确意图。但对于单个租约签订的时间长短并无明确要求。总之不能根据目前签约租期三年就认为必然符合投资性房地产的定义，还要由董事会或类似权力机构作出拟长期用于出租目的的明确意思表示。